Inventory of the France. Armée Miscellaneous Records, 1914-1919
Hoover Institution Archives
France. Armée Miscellaneous Records,
1914-1919
91053
France. Armée.
211 microfilm reels (in 16 manuscript boxes) (6.6 linear feet)
Hoover Institution Archives Stanford, California 94305-6010
Reports, orders, correspondence, and memoranda, relating to aerial operations of the French army during World War I.
Administrative Information
Access
Collection open for research.
Location of Originals
Archives, Service historique de l'Armée; and Archives, Service historique de l'Armée de l'air.
Access Points
World War, 1914-1918--Aerial operations.; World War, 1914-1918--France.; World War, 1914-1918.; France.
Container List
- MICROFILM FROM ARCHIVES, SERVICE HISTORIQUE DE L'ARMÉE DE L'AIR
  - A21. Squadrons and bombardment groups., 1 reel (Box 1)
  - A22. Aerial division., 1 reel
  - A23. General organization of aeronautical units., 2 reels
  - A24. General organization of aeronautical units., 2 reels
  - A25. General organization of aeronautical units., 2 reels
  - A30. Movement of units., 2 reels
  - A31. Movement of units., 2 reels
  - A32. Movement of units., 2 reels (Box 2)
  - A33. Movement of units., 1 reel
- MICROFILM FROM ARCHIVES, SERVICE HISTORIQUE DE L'ARMÉE.
  - Ire Armée. Commandement de l'Aéronautique (Box 2)
    - Correspondance expédiée
      - 19N 213. Décisions journalières, 1916 May - 1917 December; 3 reels
      - 19N 214. Décisions journalières, 1916 May - 1917 December; 2 reels
      - 19N 215. Idem, 1917 December - 1918 November; 1 reel
      - 19N 216. Idem (collection avec annotations), 1916 October - 1917 December; 2 reels
      - 19N 217. Idem (collection avec annotations), 1916 October - 1917 December; 1 reel
    - 19N 224. Constitution d'escadrilles, résumés des opérations aériennes reçus du G.Q.G., renseignements sur l'armée allemande, observations météorologiques, 1914 November - 1919 February; 2 reels (Box 3)
    - 19N 225. Constitution d'escadrilles, résumés des opérations aériennes reçus du G.Q.G., renseignements sur l'armée allemande, observations météorologiques, 1914 November - 1919 February; 2 reels
    - 19N 226. Missions de reconnaissances et de bombardement, comptes rendus des compaignies d'aéroestiers et de reconnaissances aériennes, journal d'opérations, 1914-1916; 4 reels
  - IIe Armée. Commandement de l'Aéronautique
    - 19N 479. Décisions du commandement de l'aéronautique; documents de principe sur le service de renseignements, propagande aérienne, missions étrangères, 1915 January - 1917 January; 3 reels
    - 19N 483. Mouvements et stationnement des unités, affectation des compagnies, 1915 April - 1919 January; 3 reels
    - Correspondance expédiée
      - 19N 488. Comptes rendus journaliers au G.Q.G., 1915 February - 1918 July?; 1 reel (Box 4)
      - 19N 490. Comptes rendus statistiques des opérations aéronautiqes, renseignements, 1917 August - 1919 January; 1 reel
    - 19N 491. Ordres d'opérations de l'aéronautique, exécution des missions, reconnaissances aériennes, avions d'artilleries, relevés des vols exécutés, 1914 September - 1918 October; 3 reels
    - 19N 492. Bombardements, vols de nuit; consignes et instructions relatives aux opérations, études et rapports, 1915-1919; 2 reels
  - IIIe Armée. Commandement de l'Aéronautique
    - 19N 606. Décisions de l'aéronautique de la IIIe armée (puis du groupement aéronautique no. 3, de l'aéronautique Guillemeney, puis l'aéronautique Genain), 1915 October - 1919 May; 2 reels
    - 19N 608. Comptes rendus d'opérations, correspondance diverse, 1914-1918; 2 reels
    - Rapports sur l'activité de l'aviation de l'armée, comptes rendus, correspondance diverse expédiée
      - 19N 610. Comptes rendus de l'aéronautique, 1914 August - 1916 August; 2 reels
      - 19N 611. Comptes rendus de l'aéronautique, 1914 August - 1916 August; 2 reels (Box 5)
      - 19N 612. Idem, 1916 August - 1918 April; 2 reels
      - 19N 613. Idem, 1916 August - 1918 April; 2 reels
      - 19N 614. Idem, 1918 April - 1919 January; 1 reel
    - Missions aériennes: résumés des opérations, reçus notamment des escadrilles
      - 19N 615. Comptes rendus des escadrilles, 1914 October - 1916 February; 5 reels
      - 19N 616. Comptes rendus des escadrilles, 1914 October - 1916 February; 3 reels (Box 6)
      - 19N 617. Comptes rendus des escadrilles, 1914 October - 1916 February; 3 reels
      - 19N 618. Idem, 1916 March - September; 2 reels
      - 19N 619. Idem, 1916 March - September; 3 reels
      - 19N 620. Idem, 1916 March - September; 3 reels
      - 19N 621. Idem, 1916 October - 1917 November; 3 reels (Box 7)
      - 19N 622. Idem, 1916 October - 1917 November; 4 reels
      - 19N 623. Idem, 1916 October - 1917 November; 3 reels
  - IVe Armée. Commandement de l'Aéronautique
    - 19N 774. Décisions de l'aéronautique et correspondance diverse expédiée, 1914-1918; 2 reels
    - 19N 793. Comptes rendus divers de l'aéronautique, 1915-1918; 3 reels (Box 8)
    - 19N 794. Comptes rendus de diverses unités, indices d'attaque ayant précédé l'offensive allemande du 15 juillet 1918 en Champgane, photographies aériennes, 1915-1918; 1 reel
  - Ve Armée. Commandement de l'Aéronautique
    - 19N 944. Ordres d'opérations, décisions journalières du commandement de l'aéronautique, 1917 February - 1919 January; 3 reels
    - 19N 945. Ordres particuliers; comptes rendus périodiques des opérations aériennes, correspondance diverse émanant de l'aéronautique, 1914 August - 1918 November; 2 reels
    - 19N 946. Ordres particuliers; comptes rendus périodiques des opérations aériennes, correspondance diverse émanant de l'aéronautique, 1914 August - 1918 November; 4 reels
    - 19N 947. Personnel, ordres de bataille, composition et stationnement des unités, formation des escadrilles; conférences sur l'aviation d'armée (1917), sur l'aviation d'observation en campagne (1918), et rapports sur l'emploi de l'aéronautique (emploi de l'aviation à Verdun, 1916), 1914-1918; 2 reels (Box 9)
  - VIe Armée. Aéronautique
    - 19N 1117. Décisions journalières du commandement de l'aéronautique, 1917 February - 1919 January; 3 reels
    - 19N 1118. Organisation: personnel, ordres de bataille, emplacements des unités; aérostation, 1914 October - 1919 January; 2 reels
    - 19N 1119. Organisation: personnel, ordres de bataille, emplacements des unités; aérostation, 1914 October - 1919 January; 2 reels
    - Opérations de l'aéronautique de la VIe armée
      - 19N 1120. Comptes rendus du travail effectué et des renseignements recueillis par l'aéronautique de la VIe armée, comptes rendus télégraphiques journaliers du G.Q.G, 1914 September - 1917 December; 3 reels
      - 19N 1121. Comptes rendus du travail effectué et des renseignements recueillis par l'aéronautique de la VIe armée, comptes rendus télégraphiques journaliers du G.Q.G, 1914 September - 1917 December; 1 reel (Box 10)
      - 19N 1122. Idem, 1917 January - 1918 November; 1 reel
      - 19N 1123. Rapports sur le fonctionnement de l'aéronautique pendant les opérations: offensive de la Malmaison, etc.; ordres et comptes rendus d'opérations d'escadrilles, 1917 August - 1918 February; 1 reel
      - 19N 1124. Rapports sur l'activité de l'aéronautique de l'armée, comptes rendus statistiques de quinzaine sur l'activité de l'aviation française, études de photgraphies des scadrilles; aérostation: comptes rendus, ordres et notes relatifs aux opérations, 1916 November - 1918 November; 2 reels
      - 19N 1125. Plans de défense et d'emploi de l'aéronautique, comptes rendus divers d'opérations et de reconnaissance, dispositions de groupes de combat; D.C.A., 1917 May - 1919 February; 2 reels
      - 19N 1126. Opérations en 1918 et particulièrement en Belgique: ordres, comptes rendus bi-mensuels de l'activité des aéronautiques française et ennemie; aérostation: ordre de bataille, plan d'emploi, activité et mouvements des unités; cartes d'itinéraires et d'emplacements de ballons français, 2 reels
      - 19N 1127. Opérations en 1918 et particulièrement en Belgique: ordres, comptes rendus bi-mensuels de l'activité des aéronautiques française et ennemie; aérostation: ordre de bataille, plan d'emploi, activité et mouvements des unités; cartes d'itinéraires et d'emplacements de ballons français, 1 reel
  - VIIIe Armée (1914-1915). Aéronautique.
    - 19N 1379. Comptes rendus de l'aéronautique et des escadrilles, 1914-1915; 2 reels
  - VIIIe Armée (1917-1919). Commandement de l'Aéronautique (Box 11)
    - 19N 1524. Comptes rendus des opérations aériennes, de reconnaissances et de réglages de tires, 1915-1918?; 4 reels
    - 19N 1527. Emplacements et mouvements d'unités, terrains d'atterrissage, liaisons; renseignements sur divers secteurs du front ennemi, photgraphies d'avions allemands, 1915-1918; 1 reel
  - IXe Armée (1918). Aéronautique
    - 19N 1550. Rapports mensuels, ordres, notes, comptes rendus de l'armée, correspondance générale; ordre de bataille, situations des 10 jours, personnel, situations des avions, observateurs et ballons, 1918 April - August; 2 reels
    - 19N 1551. Rapports mensuels, ordres, notes, comptes rendus de l'armée, correspondance générale; ordre de bataille, situations des 10 jours, personnel, situations des avions, observateurs et ballons, 1918 April - August; 2 reels
  - Xe Armée. Commandment de l'Aéronautique
    - 19N 1701. Décisions de l'aéronautique; organisation et emploi, renseignements sur l'ennemie, divers, 1915-1917; 2 reels
    - 19N 1702. Décisions de l'aéronautique; organisation et emploi, renseignements sur l'ennemie, divers, 1915-1917; 3 reels
    - 19N 1704. Renseignements et comptes rendus d'opérations aériennes, bulletins journaliers, études de photos, aérostation, 1915 May - 1918 December?; 2 reels (Box 12)
  - Armée d'Orient. Aéronautique
    - 20N 101. Correspondance et comptes rendus reçus des escadrilles, 1915 October - 1916 December; 3 reels
    - 20N 102. Correspondance et comptes rendus reçus des escadrilles, 1915 October - 1916 December; 3 reels
  - Commandement des armées alliées en Orient (C.A.A.). Commandement de l'Aéronautique
    - Correspondance reçue de l'A.F.O.
      - 20N 385. Comptes rendus des opérations aériennes; travail prescrit aux escadrilles, 1917 January - December; 3 reels
      - 20N 386. Comptes rendus des opérations aériennes; travail prescrit aux escadrilles, 1917 January - December; 3 reels
      - 20N 387. Comptes rendus des opérations aériennes, 1918 January - September; 3 reels (Box 13)
    - 20N 389. Comptes rendus d'escadrilles, 1917 December - 1918 November; 3 reels
    - 20N 390. Comptes rendus d'escadrilles, 1917 December - 1918 November; 2 reels
    - 20N 391. Comptes rendus, rapports et renseignements reçus de l'armée serbe, 1917 September - 1918 October; 3 reels
    - 20N 392. Comptes rendus, rapports et renseignements reçus de l'armée serbe, 1917 September - 1918 October; 2 reels (Box 14)
    - 20N 398. Terrains d'aviation, 1917-1920?; 1 reel
  - Armée française d'Orient (A.F.O.) / Armée de Hongrie (A.H.)
    - Aéronautique
      - 20N 577. Correspondance reçue de l'aéronautique (2), 1916 September - 1917 August?; 4 reels
    - Artillerie de campagne détachée au corps expéditionnaire italien (C.E.I.). Aéronautique
      - 20N 644. Rapports et comptes rendus d'opérations aériennes et de reconnaissances (2), 1916 August - 1918 July; 4 reels
  - Groupes d'armées du Nord (G.A.N.). Aéronautique
    - Comptes rendus d'opérations et renseignements reçus du G.Q.G., des armées, des groupements, et d'origine diverse
      - 18N 172. Comptes rendus des grandes unités et groupements, 1916 November - 1918 April?; 2 reels